【裁判字號】    99,易,2807
【裁判日期】    991206
【裁判案由】    傷害
【裁判全文】
臺灣臺北地方法院刑事判決              99年度易字第2807號
公  訴  人  臺灣臺北地方法院檢察署檢察官
被      告  周國琴  47歲民.
            李汪晶
上列被告等因傷害案件，經檢察官提起公訴（99年度偵字第1676
4 號），本院判決如下：
    主  文
周國琴傷害人之身體，處拘役拾日，如易科罰金，以新臺幣壹
仟元折算壹日。
李汪晶傷害人之身體，處拘役貳拾日，如易科罰金，以新臺幣壹
仟元折算壹日。
    事  實
一、周國琴及李汪晶二人為鄰居關係，因周國琴認李汪晶曾向周
    國琴之先生黃乾展表示應該教訓周國琴，遂於民國99年5 月
    10日晚上9 時20分許，撥打電話要求李汪晶前來家中與黃乾
    展對質，李汪晶即於翌日（11日）凌晨12時15分許，前往周
    國琴位於臺北市中山區○○○路○段72號9 樓之8 住處外樓
    梯間，欲與周國琴及黃乾展對質，惟因黃乾展不願出面，李
    汪晶即欲離去，周國琴見狀旋即出手攔阻拉扯李汪晶，李汪
    晶亦不甘示弱出手推擠，雙方即各自基於傷害之意，出手相
    互拉扯推擠而跌倒於階梯上，造成周國琴受有手肘、腳踝、
    背部之表淺損傷、磨損或擦傷、胸壁挫傷等傷害；李汪晶受
    有右手磨損擦傷、右小腿表磨損擦傷、雙手挫傷、右肩挫傷
    等傷害。
二、案經周國琴及李汪晶分別訴由臺北市政府警察局中山分局報
    告臺灣臺北地方法院檢察署檢察官偵查起訴。
    理  由
一、按被告以外之人於審判外之陳述，雖不符刑事訴訟法第159
    條之1 至之4 等4 條之規定，而經當事人於審判程序同意作
    為證據，法院審酌該言詞陳述或書面陳述作成時之情況，認
    為適當者，亦得為證據；又當事人、代理人或辯護人於法院
    調查證據時，知有刑事訴訟法第159 條第1 項不得為證據之
    情形，而未於言詞辯論終結前聲明異議者，視為有前項之同
    意，同法第159 條之5 定有明文。本案下列所引用之被告以
    外之人於審判外之陳述，業經本院依法踐行調查證據程序，
    當事人均不爭執各該證據之證據能力，且迄本院言詞辯論終
    結前未就各該證據之證據能力聲明異議，又查無依法應排除
    其證據能力之情形，是後述所引用證據之證據能力均無疑義
    ，依法自有證據能力，均得作為本案證據，先予敘明。
二、訊據被告李汪晶對於上揭事實坦承不諱；被告周國琴固不否
    認有於上開時、地與李汪晶發生糾紛，惟矢口否認有傷害犯
    行，辯稱：是李汪晶主動打電話給伊，然後又自己跑到伊的
    家裡打伊一巴掌，所以伊才不讓李汪晶離去，伊沒有傷害李
    汪晶云云。經查：
（一）有關被告二人確於上開時、地出手相互拉扯推擠造成受有
      前述傷害之事實，業據被告李汪晶供稱：本案是因為周國
      琴在前一天晚上九點多的時候一直打電話給伊，說伊破壞
      她和她老公的感情，伊就向周國琴表示伊在外頭吃飯，晚
      一點再回去和周國琴及其先生黃乾展對質，所以伊才在翌
      日凌晨去周國琴家敲門，要周國琴和黃乾展出面對質，惟
      因黃乾展不肯出面，所以伊沒有進去周國琴家裡就要離開
      ，伊本來要坐電梯離開，但周國琴不讓伊坐電梯，伊就要
      走樓梯，周國琴又不讓伊走樓梯，並出手拉伊，且拿安全
      帽打伊，伊才出手與周國琴相互拉扯、推擠，雙方才會跌
      倒受傷等語（本院卷第38頁），且有錄影監視器光碟及翻
      拍照片在卷可查（99偵16764 號第95-98 頁），且有馬偕
      紀念醫院（臺北院區）99年5 月11日驗傷診斷證明書、99
      年5 月13日驗傷診斷證明書各1 份附卷可稽。本院衡諸被
      告李汪晶已坦承犯行，且其供述與監視器光碟及翻拍照片
      相符，其供述應堪採信。
（二）被告周國琴雖以前情辯稱無傷害之意云云。然依卷附光碟
      資料，其內除無被告周國琴所述被告李汪晶進入其家中及
      遭被告李汪晶打一巴掌之情事外，亦可見係被告周國琴一
      再阻止被告李汪晶搭乘電梯或走樓梯離去該樓層始發生肢
      體衝突，是被告周國琴之辯解即不足採。
（三）綜上所述，本案事證明確，被告二人犯行洵堪認定，應依
      法論科。
三、核被告二人所為，均係犯刑法第277 條第1 項之傷害罪。爰
    審酌被告二人僅為小事即出手傷人，侵害他人法益，破壞社
    會秩序，行為不當，並衡酌本件係由被告周國琴主動挑釁引
    發，且犯後飾詞狡辯，未見悔意；被告李汪晶則未自我克制
    避免動手傷人，惟犯後坦承犯行，已有悔意，並參酌雙方前
    科素行、生活狀況及所受傷勢等一切情狀，分別量處如主文
    所示之刑，並諭知易科罰金之折算標準，以資儆懲。
據上論斷，應依刑事訴訟法第299 條第1 項前段，刑法第277 條
第1 項、第41條第1 項前段，刑法施行法第1 條之1 ，判決如主
文。
本案經檢察官葉惠燕到庭執行職務。
中    華    民    國    99    年    12    月    6     日
                  刑事第七庭  法  官  林勇如
上正本證明與原本無異。
如不服本判決應於收受送達後10日內向本院提出上訴書狀，並應
敘述具體理由；其未敘述上訴理由者，應於上訴期間屆滿後20日
內向本院補提理由書（均須按他造當事人之人數附繕本）「切勿
逕送上級法院」。告訴人或被害人如對於本判決不服者，應具備
理由請求檢察官上訴，其上訴期間之計算係以檢察官收受判決正
本之日期為準。
                              書記官  葉潔如
中    華    民    國    99    年    12    月    6     日
附錄本案論罪科刑法條全文
刑法第277 條
傷害人之身體或健康者，處三年以下有期徒刑、拘役或一千元以
下罰金。犯前項之罪因而致人於死者，處無期徒刑或七年以上有
期徒刑；致重傷者，處三年以上十年以下有期徒刑。

司法院資訊處製作；財團法人民間司法改革基金會備份。
